【裁判字號】    98,聲,373
【裁判日期】    980430
【裁判案由】    通知行使權利
【裁判全文】
臺灣桃園地方法院民事裁定               98年度聲字第373號
聲  請  人  國泰世華商業銀行股份有限公司
法定代理人  乙○○
相  對  人  甲○○
上列聲請人聲請通知行使權利事件，本院裁定如下：
    主  文
聲請駁回。
    理  由
一、按訴訟終結後，供擔保人得聲請法院通知受擔保利益人於一
    定期間內行使權利並向法院為行使權利之證明，受擔保利益
    人逾期未為證明者，供擔保人即得聲請法院裁定命返還提存
    物，民事訴訟法第104 條第1 項第3 款後段定有明文。另依
    同法第106 條前段，前開規定於其他依法令供訴訟上之擔保
    者準用之。而所謂「訴訟終結」，在因假扣押或假處分所供
    擔保之情形，因該擔保係為保障受擔保利益人因不當假扣押
    或假處分所受損害而設，倘執行法院已依假扣押或假處分裁
    定實施假扣押或假處分之執行，則在供擔保人撤回假扣押或
    假處分之執行前，受擔保利益人所受損害仍可能繼續發生，
    損害額既未確定，自無強令其行使權利之理。故在假扣押或
    假處分所供之擔保，供擔保人依民事訴訟法第106 條準用同
    法第104 條第1 項第3 款規定，聲請以裁定命返還其擔保金
    之場合，必供擔保人已撤回假扣押或假處分之執行，始得謂
    與民事訴訟法第104 條第1 項第3 款所定之「訴訟終結」相
    當，而得依該條款行使定期催告之權利。
二、本件聲請意旨略以：聲請人前依本院97年度裁全字第2590號
    假扣押裁定，曾提供新台幣25,000元為擔保，並以本院97年
    度存字第1591號提存事件提存後，聲請本院以97年度執全字
    第1316號案件對相對人之財產執行假扣押在案。茲因訴訟已
    經終結，爰依民事訴訟法第104 條第1 項第3 款規定，聲請
    本院通知相對人於一定期間內行使權利，並為行使權利之證
    明，俾以取回擔保金等語。
三、經查，本件聲請人於供擔保對相對人之財產執行假扣押後，
    迄未撤回假扣押執行之聲請，業經本院依職權調閱上開假扣
    押執行卷宗查核屬實。且聲請人雖主張其對相對人提起之本
    案訴訟業已終結，並提出本院97年度桃小字第1619號民事判
    決影本為憑，惟查，聲請人提起之前開本案訴訟並未獲得全
    部勝訴判決，亦經本院依職權調閱97年度桃小字第1619號卷
    宗查核無訛，且所餘其他部分之債權，亦未見聲請人有何訴
    訟上之主張，是聲請人就上開假扣押所保全之本案請求並非
    獲得全部勝訴判決確定。從而，本件受擔保利益之相對人所
    受損害仍可能繼續發生，損害額既未確定，自無強令相對人
    行使權利之理。揆諸前開說明，聲請人於撤回其本案受敗訴
    部分之假扣押強制執行前，即聲請本院通知相對人行使權利
    ，顯與民事訴訟法第106 條準用第104 條第1 項第3 款後段
    之要件不符，其聲請於法不合，應予駁回，爰裁定如主文。
中    華    民    國    98    年    4     月    30    日
                  民事庭法  官  尹   良
以上正本係照原本作成。
如對本裁定抗告須於裁定送達後10日內向本院提出抗告狀，並應
繳納抗告裁判費新台幣1,000 元。
中    華    民    國    98    年    5     月    1     日
                        書記官  崔青菁


司法院資訊處製作；財團法人民間司法改革基金會備份。
